【裁判字號】    96,易,1422
【裁判日期】    970521
【裁判案由】    恐嚇
【裁判全文】
臺灣臺南地方法院刑事判決              96年度易字第1422號
公  訴  人  臺灣臺南地方法院檢察署檢察官
被      告  辛○○
                    另案於臺灣高雄第二監獄執行中
上列被告因恐嚇案件，經檢察官提起公訴（96年度偵字第8998號
、96年度偵字第11938號、96年度偵字第12474號）並聲請併案審
理（96年度偵字第11326號）後，被告於準備程序中就犯罪事實
為有罪之陳述，經本院合議庭裁定以簡式審判程序進行審判，判
決如下：
    主  文
辛○○共同連續意圖為自己不法之所有，以恐嚇使人將本人之物
交付，處有期徒刑壹年陸月，減為有期徒刑玖月。
    事實及理由
一、辛○○與綽號「阿成」之成年男子共同基於意圖為自己不法
    所有之概括犯意聯絡，先由「阿成」於不詳時間、地點，取
    得如附表所示被害人所有之賽鴿後，並以電話向附表所示被
    害人恫稱如欲贖回賽鴿，需匯款至賴富祝（已死亡，檢察官
    另為不起訴處分）所有之合作金庫商業銀行嘉義分行0000-
    000000000號帳戶，或王俊程（檢察官通緝中）所有之華南
    銀行嘉義分行000000000000號帳戶內，致附表所示被害人心
    生畏懼，依指示將附表所示金額匯入前開帳戶內。辛○○再
    依「阿成」指示，於民國95年1月6日、1月9日、1月11日、1
    月12日（起訴書漏載1月11日、12日）、1月13日、1月16日
    、1 月26日、2月3日，連續持賴富祝、王俊程之提款卡，至
    提款機提領上揭匯款後交付「阿成」。嗣於95年2月8日凌晨
    3時許，為警在臺南市○○街258號前查獲，並扣得賴富祝、
    王俊程之提款卡各一枚。
二、本件被告辛○○所犯均為死刑、無期徒刑或最輕本刑為3年
    以上有期徒刑以外之罪，其於準備程序中就被訴事實為有罪
    之陳述，經法官告知簡式審判程序之旨，並聽取公訴人之意
    見後，爰依刑事訴訟法第273條之1第1項規定，裁定進行簡
    式審判程序；另依據刑事訴訟法第273條之2、同法第159條
    第2項之規定，不適用傳聞法則有關限制證據能力之相關規
    定，並得依同法第310條之2準用第454條之規定製作略式判
    決書。均先敘明。
三、證據方法
  (一)證人午○○、巳○○、癸○○、丑○○、戌○○、戊○○、
    申○○、亥○○、丙○○、卯○○、乙○○、寅○○、子○○、己○○、辰○○、甲○○、壬○○、未○○、丁○○、
    酉○○、庚○○於警詢中所為陳述。
  (二)前開證人之匯款聲請書。
  (三)賴富祝所有之合作金庫商業銀行嘉義分行0000000000000號
    帳戶交易明細。
  (四)王俊程所有之華南商業銀行嘉義分行000000000000號帳戶交
    易明細。
  (五)被告於警詢、偵訊及本院審理時之自白。
四、按94年2月2日修正公布，95年7月1日施行之刑法第2條第1項
    規定：「行為後法律有變更者，適用行為時之法律。但行為
    後之法律有利於行為人者，適用最有利於行為人之法律。」
    ，茲查：刑法第346條第1項之法定刑包含罰金。本件被告行
    為時，刑法第33條第5款規定罰金為銀元1元以上，修正後之
    規定為新臺幣1000元以上，以百元計算之。比較修正前後之
    規定，修正前之規定有利被告。又被告行為後，刑法第56條
    連續犯之規定業已刪除，則被告之犯行，因行為後新法業已
    刪除連續犯之規定，此刪除雖非犯罪構成要件之變更，但顯
    已影響行為人刑罰之法律效果，自屬法律有變更，依新法第
    2條第1項規定，比較新、舊法之結果，以修正前之連續犯之
    規定，較有利於被告。綜合比較上開各項規定之結果，以95
    年7月1日修正公布施行前之規定（即被告行為時之法律）較
    有利於被告，依修正後刑法第2條第1項之規定，應適用被告
    行為時之舊法。
五、核被告所為，係犯刑法第346條第1項之恐嚇取財罪。被告與
    「阿成」間，就前開犯行，有犯意之聯絡與行為之分擔，均
    為共同正犯。被告前後多次恐嚇取財行為，均時間緊接，犯
    構成要件相同之罪，顯均係基於概括犯意為之，應依修正前
    刑法第56條連續犯之規定，論以一罪並加重其刑。被告所為
    如附表編號18至21部分之犯行，雖未經檢察官提起公訴，惟
    該部分犯行與經起訴部分，既有前述連續犯之裁判上一罪關
    係，本院仍應審理，並擴張起訴範圍。至檢察官於96年度偵
    字第11326號移送併辦聲請書附表二編號1至4，及編號9、10
    之行為，則因被告否認曾於95年1月之前，為「阿成」提領
    贓款，且查無其他積極證據可認被告有此部分行為，不能證
    明被告有此部分犯罪，本院乃無從併案審理，應退回檢察官
    另行偵查辦理，附此敘明。
六、再查本件被告所為之前開犯行，其犯罪時間均在96年4月24
    日以前，所犯且合於中華民國96年罪犯減刑條例第3條第1項
    第15款所定之減刑條件，應依同條例第7條第1項、第2項規
    定，於裁判時減其宣告刑，同時諭知其宣告刑及減得之刑。
七、依刑事訴訟法第273條之1第1項、第299條第1項前段、第310
    條之2、第454條第2項，中華民國96年罪犯減刑條例第3條第
    1項第15款、第7條第1項、第2項，刑法第2條第1項、第28條
    、修正前刑法第56條、刑法第346條第1項，刑法施行法第1
    條之1，判決如主文。
本案經檢察官羅瑞昌到庭執行職務。
中    華    民    國    97    年    5     月    21    日
                  刑事第十一庭  法  官  吳坤芳
以上正本證明與原本無異
如不服本判決應於收受本判後10日內向本院提出上訴書狀，並應
敘述具體理由。如未敘述上訴理由者，應於上訴期間屆滿後20日
內向本院補提理由書狀（均須按他造當事人之人數附繕本）「切
勿逕送上級法院」。
                                書記官  莊淑雅
中    華    民    國    97    年    5     月    21    日
附錄本案論罪科刑法條全文：
中華民國刑法第346條
意圖為自己或第三人不法之所有，以恐嚇使人將本人或第三人之
物交付者，處6月以上5年以下有期徒刑，得併科1千元以下罰金
。
以前項方法得財產上不法之利益，或使第三人得之者，亦同。
前二項之未遂犯罰之。
附表（貨幣單位：新臺幣）
 ┌──┬─────┬───┬──────┬────┬───┐
 │編號│匯入帳戶  │被害人│匯款日期    │匯款金額│匯款人│
 ├──┼─────┼───┼──────┼────┼───┤
 │ 1  │賴富祝帳戶│午○○│95年1月5日  │2,016元 │午○○│
 ├──┼─────┼───┼──────┼────┼───┤
 │ 2  │王俊程帳戶│巳○○│95年1月9日  │2,017元 │鍾鳳玲│
 ├──┼─────┼───┼──────┼────┼───┤
 │ 3  │王俊程帳戶│癸○○│95年1月9日  │2,019元 │癸○○│
 ├──┼─────┼───┼──────┼────┼───┤
 │ 4  │王俊程帳戶│丑○○│95年1月9日  │3,628元 │陳素  │
 ├──┼─────┼───┼──────┼────┼───┤
 │ 5  │王俊程帳戶│戌○○│95年1月12 日│2,021元 │戌○○│
 ├──┼─────┼───┼──────┼────┼───┤
 │ 6  │賴富祝帳戶│戊○○│95年1月13 日│2,019元 │戊○○│
 ├──┼─────┼───┼──────┼────┼───┤
 │ 7  │賴富祝帳戶│申○○│95年1月13 日│2,030元 │申○○│
 ├──┼─────┼───┼──────┼────┼───┤
 │ 8  │賴富祝帳戶│亥○○│95年1月13 日│2,028元 │亥○○│
 ├──┼─────┼───┼──────┼────┼───┤
 │ 9  │賴富祝帳戶│丙○○│95年1月13 日│2,031元 │丙○○│
 ├──┼─────┼───┼──────┼────┼───┤
 │ 10 │王俊程帳戶│卯○○│95年1月13 日│2,022元 │卯○○│
 ├──┼─────┼───┼──────┼────┼───┤
 │ 11 │王俊程帳戶│乙○○│95年1月17 日│2,324元 │李俊得│
 ├──┼─────┼───┼──────┼────┼───┤
 │ 12 │賴富祝帳戶│寅○○│95年1月25 日│2,338元 │寅○○│
 ├──┼─────┼───┼──────┼────┼───┤
 │ 13 │賴富祝帳戶│子○○│95年1月25 日│2,522元 │子○○│
 ├──┼─────┼───┼──────┼────┼───┤
 │ 14 │賴富祝帳戶│己○○│95年2月3日  │2,530元 │己○○│
 ├──┼─────┼───┼──────┼────┼───┤
 │ 15 │賴富祝帳戶│辰○○│95年2月3日  │2,528元 │辰○○│
 ├──┼─────┼───┼──────┼────┼───┤
 │ 16 │賴富祝帳戶│甲○○│95年2月3日  │2,535元 │劉麗香│
 ├──┼─────┼───┼──────┼────┼───┤
 │ 17 │賴富祝帳戶│壬○○│95年2月3日  │2,537元 │壬○○│
 ├──┼─────┼───┼──────┼────┼───┤
 │ 18 │賴富祝帳戶│未○○│95年2月3日  │2,318元 │未○○│
 ├──┼─────┼───┼──────┼────┼───┤
 │ 19 │賴富祝帳戶│丁○○│95年2月3日  │2,336元 │丁○○│
 ├──┼─────┼───┼──────┼────┼───┤
 │ 20 │賴富祝帳戶│酉○○│95年2月3日  │2,536元 │酉○○│
 ├──┼─────┼───┼──────┼────┼───┤
 │ 21 │賴富祝帳戶│庚○○│95年2月3日  │2,326元 │庚○○│
 └──┴─────┴───┴──────┴────┴───┘


司法院資訊處製作；財團法人民間司法改革基金會備份。
